最高法院刑事裁定                                八十七年度台抗字第四八三號
    抗告人  甲○○
右抗告人因違反毒品危害防制條例案件，不服台灣高等法院中華民國八十七年八月十
日所為強制戒治之裁定（八十七年度上訴字第二七六六號），提起抗告，本院裁定如
左：
    主  文
抗告駁回。
    理  由
一關於施用第一級毒品（海洛因）部分：
按施用第一級毒品海洛因者，應先移送勒戒處所觀察、勒戒。經觀察勒戒後，有繼續
施用毒品傾向者，審判中之案件，由法院裁定令入戒治處所強制戒治，其期間為一年
，毒品危害防制條例第二十條第一項第二項、第三十五條第三款定有明文。查抗告人
甲○○自民國八十六年二月十八日凌晨一時十分許向前回溯九十六小時內起至同年七
月一日向前回溯九十六小時某時點及自同年二月十八日凌晨一時向前回溯二十六小時
內起至同年七月一日向前回溯二十六小時內止，連續施用第一級毒品海洛因，被警於
同年二月十七日、七月一日在台北縣板橋市○○街十巷三號四樓查獲。經原法院於八
十七年六月二十四日以八十七年度上訴字第二七六六號裁定將抗告人送勒戒處所觀察
、勒戒後，復據台灣台北看守所八十七年八月六日北所傑衛字第三七○九號函稱：甲
○○在該所附設觀察、勒戒處所觀察、勒戒期間，經綜合判斷，有繼續施用毒品傾向
等情，有該函附送「有無繼續施用毒品傾向證明書」一份附卷可稽。原法院認定抗告
人於送勒戒處所觀察、勒戒後，有繼續施用毒品傾向，而依毒品危害防制條例第二十
條第二項、第三十五條第三款規定，裁定將抗告人令入戒治處所施以強制戒治一年。
經核於法尚無違誤。抗告意旨徒憑己見，以抗告人已決心遠離毒害，實無再有繼續施
用毒品之傾向云云，漫指原裁定為違法，非有理由，應予駁回。
二關於施用第二級毒品（安非他命）部分：
按不得上訴於第三審法院之案件，其第二審所為之裁定，不得抗告，刑事訴訟法第四
百零五條定有明文。本件抗告人甲○○因非法吸用第二級毒品安非他命案件，檢察官
係依麻醉藥品管理條例第十三條之一第二項第四款之罪提起公訴，第一審法院亦依該
條款論處罪刑。查該條款屬最重本刑為三年以下有期徒刑之罪，依刑事訴訟法第三百
七十六條第一款規定，經第二審判決者，不得上訴於第三審法院。則原法院於該案件
審理中，就此部分依毒品危害防制條例第二十條第二項、第三十五條第三款規定，裁
定將抗告人令入戒治處所施以戒治，揆諸首開說明，即屬不得抗告。抗告人就此部分
一併提起抗告，自非適法，併予駁回。
據上論結，應依刑事訴訟法第四百十一條前段、第四百十二條，裁定如主文。
中      華      民      國    八十七    年      十      月    二十九    日
                              最高法院刑事第八庭
                                  審判長法官  紀  俊  乾
                                        法官  楊  商  江
                                        法官  黃  正  興
                                        法官  丁  錦  清
                                        法官  魏  新  和
      右正本證明與原本無異
                                              書  記  官
中      華      民      國    八十七    年     十一     月      五      日
